臺灣高等法院臺南分院刑事判決　　　　　　　九十一年度上易字第八五號　　 Ｃ
　　　上　訴　人
　　　即　被　告　甲　○　○
右上訴人因竊盜案件，不服臺灣臺南地方法院九十年度易字第二一三九號中華民國九
十年十一月十六日第一審判決（起訴案號：臺灣臺南地方法院檢察署九十年度偵字第
八九七０四號），提起上訴，本院判決如左：
      主      文
上訴駁回。
      事      實
一、甲○○有多次侵占及妨害兵役、違反麻醉藥品管理條例等前科，最近一次因侵占
    罪，於民國八十六年三月十八日，經法院判處有期徒刑九月確定，並於八十七年
    二月十二日執行完畢，猶不知悔改，復意圖為自己不法之所有，於九十年八月六
    日上午五時三十分許，在台南市成功大學成功校區材料暨工程科學系所旁，竊取
    成功大學材料暨工程科學系所有之鋁錠八塊，嗣於甲○○將其中二塊（原判決誤
    載為四塊）搬運上其所騎乘之腳踏車欲運出校園之際，為該校校警黃清祥發覺並
    報警處理，而當場查獲。
二、案經台南市警察局第一分局報請台灣台南地方法院檢察署檢察官偵查起訴。
      理      由
一、訊據上訴人即被告甲○○對於右揭時、地搬運成功大學材料暨工程科學系所有之
    鋁錠，並欲以其所騎乘之腳踏車運出校園之事實，固不否認，惟否認有竊取之意
    圖，辯稱：伊並不是從圍牆內將鋁錠搬到圍牆外的，當時伊是搬二塊不是四塊，
    而且尚未搬出去，且當時還有一位清潔工有看到，如果他是偷竊，不會等到校警
    來云云。然查：被告右揭犯罪事實，業據證人即成功大學校警黃清祥於警訊時指
    訴：「六日上午五時三十分因為接獲前往運動的民眾報案，在成功校區○○○○
    路側門處有一竊嫌正將鋁錠搬出放置在他停放在校區外的腳踏車上，正準備載走
    。因為我當時是執行四至八時的巡邏，約五時三十分到達材料系實驗室的側門時
    發現竊嫌準備離開，於是馬上制止，並由自強校區的同仁協助並報警處理」（見
    警卷第七頁及背面）等語明確，並有贓物認領保管單一紙、照片二禎附卷可稽，
    並經證人即成功大學材料暨工程科學系學生高義翔於本審證稱：「（問：是何處
    被竊？）應該是在室外」、「（問：室外何處？）是在通道約二公尺，是平常堆
    放鋁錠及材料的地方，此地方是我們實驗室的地方」、「（問：是否一般民眾可
    以進入？）一般人不能進去」（見本審卷第四一頁）等語，及證人宋振銘於本審
    證稱：「（問：失竊的地點是在室內或室外？）我們實驗室外面有圍牆包圍起來
    ，失竊地點是在實驗室外，但在圍牆內」、「（問：發現地點？）發現地點是在
    圍牆外，當時是警衛抓到的」，「鋁錠八塊價值一萬元．」（見本審卷第四一及
    四二頁）等語；顯見被告係從圍牆內將成功大學材料暨工程科學系所有之鋁錠八
    塊搬運到圍牆外，於其將鋁錠搬運至其所騎乘之腳踏車上欲運出校園時，為證人
    黃清祥發覺並報警查獲，被告仍有竊盜意圖甚明，被告所辯，尚無足取，被告犯
    行堪以認定。
二、核被告意圖為自已不法之所有，而竊取他人之財物，所為係犯刑法第三百二十條
    第一項竊盜罪。被告曾因侵占罪經法院判處有期徒刑九月，於八十七年二月十二
    日執行完畢，茲五年內又犯有期徒刑以上刑之本罪，為累犯，應依法加重其刑。
三、原審法院適用刑法第四十七條、第三百二十條第一項、罰金罰鍰提高標準條例第
    一條前段，爰審酌被告品性，犯罪之動機、目的、手段、所得利益、所生危害、
    犯罪後態度等一切情狀，量處有期徒刑十月，本院核其認事用法均無違誤，量刑
    亦稱妥適，被告上訴意旨，仍執陳詞，否認犯罪，指摘原判決不當，並無可取，
    上訴為無理由，應予駁回。
據上論斷，應依刑事訴訟法第三百六十八條，判決如主文。
本案經檢察官許仲瑩到庭執行職務。
中    華    民    國      九十一      年      四      月      十        日
                                  臺灣高等法院臺南分院刑事第四庭
                                      審判長法官  陳    義    仲
                                            法官  蔡    崇    義
                                            法官  楊    子    莊
右正本證明與原本無異。
不得上訴。
                                      法院書記官  王    全    龍
中    華    民    國      九十一      年      四      月     十二       日
附錄法條：
刑法第三百二十條：意圖為自己或第三人不法之所有，而竊取他人之動產者，為竊盜
                  罪，處五年以下有期徒刑、拘役或五百元以下罰金。
